臺灣花蓮地方法院民事裁定
111年度監宣字第84號
聲  請  人  林靜芬

相  對  人  林邱傑

關  係  人  林金龍  住花蓮縣○○市○○街00巷0號                              身分證統一編號：Z000000000號
上列聲請人聲請監護宣告事件，本院裁定如下：
    主  文
宣告林邱傑（男、民國00年0月00日生、身分證統一編號：Z0000
00000號）為受監護宣告之人。
選定林靜芬（女、民國00年00月0日生、身分證統一編號：Z0000
00000號）為受監護宣告之人之監護人。
指定林金龍（男、民國00年0月00日生、身分證統一編號：Z0000
00000號）為會同開具財產清冊之人。
聲請費用新臺幣壹仟元由受監護宣告之人負擔。
    理  由
一、按「對於因精神障礙或其他心智缺陷，致不能為意思表示或
    受意思表示，或不能辨識其意思表示之效果者，法院得因本
    人、配偶、四親等內之親屬、最近一年有同居事實之其他親
    屬、檢察官、主管機關、社會福利機構、輔助人、意定監護
    受任人或其他利害關係人之聲請，為監護之宣告。」，民法
    第14條第1項定有明文。又「法院為監護之宣告時，應依職
    權就配偶、四親等內之親屬、最近一年有同居事實之其他親
    屬、主管機關、社會福利機構或其他適當之人選定一人或數
    人為監護人，並同時指定會同開具財產清冊之人。」，民法
    第1111條第1項亦著有明文。
二、本件聲請人林靜芬主張其兄林邱傑因頭部外傷併顱內出血，
    致不能為意思表示或受意思表示，或不能辨識其意思表示之
    效果，為此依法聲請對林邱傑為監護之宣告等語。
三、本院審驗林邱傑之心神狀況，並採用佛教慈濟醫療財團法人
    花蓮慈濟醫院何明儒醫師之精神鑑定報告書，認為相對人符
    合腦傷導致之失智症，重度之診斷，應達到因精神障礙，致
    不能為意思表示，或受意思表示，或辨識其意思表示之效果
    ，此有該院111年9月12日慈醫文字第1110002680號函所附精
    神鑑定報告書1件附卷可稽。爰依首開民法第14條第1項之規
    定，宣告林邱傑為受監護宣告之人。
四、又聲請人照顧意願、身心狀況、經濟狀況、與相對人之情感
    連結、相對人之受照顧狀況、後續照顧計畫之可行性、聲請
    動機等並無不妥，亦無不利擔任監護人之事項，建議由聲請
    人擔任監護人；關係人林金龍為相對人之兄，經社工說明後
    瞭解擔任會同人應有之責任與義務，有意願擔任會同開具財
    產清冊之人，此有維安社會工作師事務所111年7月11日維安
    監宣字第111065號函所附「成年人之監護宣告案件之訪視評
    估報告」1件在卷可佐。爰依首開民法第1111條第1項之規定
    ，選定聲請人林靜芬擔任林邱傑之監護人，並指定林金龍擔
    任會同開具財產清冊之人，以維護受監護宣告人之權益。
五、依家事事件法第164條第2項，裁定如主文。
中　　華　　民　　國　　111 　年　　9 　　月　　29　　日
                  家事法庭  法  官  周健忠 
以上正本係照原本作成。
如對本裁定抗告，須於裁定送達後10日之不變期間內，向本院提
出抗告狀，並繳納抗告費新臺幣1,000元。
中　　華　　民　　國　　111 　年　　9 　　月　　29　　日
                            書記官  陳佩姍